【裁判字號】    95,上訴,3540
【裁判日期】    950925
【裁判案由】    殺人
【裁判全文】
臺灣高等法院刑事判決                95年度上訴字第3540號
上  訴  人
即  自訴人  己 ○ ○
被      告  庚○○上訴狀記載.
            乙○○○
            壬○○○
            附近女性辛○
            不知名男人戊○○.
            甲○○○○
            丙○○○
            丁○○○
上列上訴人因殺人案件，不服臺灣臺北地方法院95年度自字第91
號，中華民國95年8月4日第一審判決（起訴案號：臺灣臺北地方
法院檢察署），提起上訴，本院判決如下：
    主  文
上訴駁回。
    理  由
一、被告庚○○（上訴狀記載為候文娟）部分：
  (一)自訴意旨略以：被告庚○○於七月三日晚姦殺自訴人己○○
    之配偶戴慶忠，自訴人事後聽說，未曾於七月四日讀報，請
    法官嚴加查辦，因認被告涉犯殺人罪嫌云云。
  (二)按提起自訴，應於自訴狀內記載被告之姓名、性別、年齡、
    籍貫、職業、住所或居所或其他足資辨別之特徵，及應於自
    訴狀內記載犯罪事實及證據，此乃法定必備之程式，苟有未
    備，應諭知不受理之判決，刑事訴訟法第320條第2項第1款
    、第2款、第303條第1款定有明文。次按自訴之提起，應委
    任律師行之；自訴人未委任代理人，法院應定期間以裁定命
    其委任代理人；逾期仍不委任者，應諭知不受理之判決，同
    法第319條第2項、第329條第2項亦分別定有明文。又不受理
    之判決，得不經言詞辯論為之，且為自訴程序所準用，此觀
    諸刑事訴訟法第329條第2項、第343條、第307條規定自明。
  (三)經查，本案自訴人己○○前未於自訴狀內記載被告犯罪之證
    據，且未委任律師為代理人，逕對被告提起自訴，經原審於
    民國（下同）95年7月14日裁定命「自訴人應於本裁定送達
    後五日內補正被告犯罪之證據，且委任律師為代理人並提出
    委任書狀」。該裁定已於95年7月28日送達予自訴人，此有
    原法院95年度自字第91號刑事裁定及送達證書附卷足憑。詎
    迄今已然逾期，自訴人仍未補正，亦未委任律師；其自訴之
    起訴程序自屬違背規定。
  (四)原審依照上揭規定，不經言詞辯論，逕為不受理之判決，核
    無不合。
  (五)自訴人之上訴意旨，執與本案自訴程序無關之其他言詞（見
    附件上訴狀影本），指摘原法院判決不當，為無理由，其上
    訴應予駁回。
二、被告乙○○○、壬○○○、附近女性辛○、不知名男人（戊○○）、不知名女性、丙○○○、丁○○○部分：
  (一)按原審法院認為上訴不合法律上之程式或法律上不應准許或
    其上訴權已經喪失者，應以裁定駁回之。但其不合法律上之
    程式可補正者，應定期間先命補正。第二審法院認為上訴有
    第362條前段之情形者，應以判決駁回之。但其情形可以補
    正而未經原審法院命其補正者，審判長應定期間先命補正。
    刑事訴訟法第362條、第367條分別定有明文。
  (二)原審並未曾對被告乙○○○、壬○○○、附近女性辛○、不
    知名男人（戊○○）、不知名女性、丙○○○、丁○○○為
    判決，自訴人對其等提起上訴，自屬不應准許；且此部分又
    無從命其補正，爰應依刑事訴訟法第372條之規定，不經言
    詞辯論，逕為駁回上訴。
據上論斷，應依刑事訴訟法第368條、第367條前段、第372條，
判決如主文。
中    華    民    國    95    年    9     月    25    日
                  刑事第十庭    審判長法  官  劉景星
                                      法  官  陳志洋
                                      法  官  陳博志
以上正本證明與原本無異。
如不服本判決，應於收受送達後十日內向本院提出上訴書狀，其
未敘述上訴之理由者並得於提起上訴後十日內向本院補提理由書
（均須按他造當事人之人數附繕本）。
                                      書記官  陳嘉文
中    華    民    國    95    年    9     月    25    日
附錄：本案論罪科刑法條全文


司法院資訊處製作；財團法人民間司法改革基金會備份。
